【裁判字號】    92,毒抗,561
【裁判日期】    921201
【裁判案由】    毒品危害防制條例
【裁判全文】
臺灣高等法院刑事裁定                  九十二年度毒抗字第五六一號
    抗  告  人
    即  被  告  甲○○
右抗告人因毒品危害防制條例案件，不服台灣基隆地方法院中華民國九十二年十月二
十四日裁定（九十二年度毒聲字第八八八號，聲請案號：九十二年度毒偵字第七七六
號、九十二年聲戒字第二三一號）提起抗告，本院裁定如左：
    主  文
抗告駁回。
    理  由
一、查本件聲請及裁定意旨略以：抗告人即被告甲○○曾因施用第二級毒品案件，經
    裁定觀察勒戒無繼續施用傾向，由台灣基隆地方法院檢察署檢察官於民國（下同
    ）八十八年五月二十五日以八十八年度偵字第三０四三號為不起處分確定。復因
    施用第二級毒品案件，經裁定觀察勒戒有繼續施用傾向，先送強制戒治，並由台
    灣基隆地方法院檢察署檢察官聲請簡易判決處刑，由台灣基隆地方法院以八十八
    年基簡字第九六七號判處有期徒刑六月，於八十九年一月十七日確定。復因施用
    第二級毒品案件，由台灣基隆地方法院檢察署檢察官提起公訴，再經台灣基隆地
    方法以九十年度訴字第五八六號判處有期徒刑七月、八月，定行一年二月，於九
    十年五月二十五日確定，上開案接續執行，至九十二年一月六日假釋出獄（嗣經
    撤銷假釋，尚未執行完畢）。詎被告甲○○又自九十二年八月二十六日起，至同
    年九月三日採尿前四日某時許止（查獲至採尿間不可能施用毒品，應予扣除），
    在基隆市○○街五一號七七七遊藝場廁所及不詳地點等地，連續施用第二級毒品
    安非他命，為警於九十二年九月二日二十三時三十分許，在上址為警查獲。上情
    業據被告於警訊、檢察官訊問時自白於九十二年八月二十六日施用第二級毒品安
    非他命等情不諱，並有玻璃吸管壹支扣案可證，且被告為警查獲時所採尿液經送
    檢驗結果呈甲基安非他命陽性反應，此有基隆市衛生局尿液檢驗報告書附卷可按
    。按施用第二級毒品安非他命，百分之九十之施用劑量會在三至四日內由尿液排
    出，此有法務部調查局（９０）陸一字第九０三三三三五號函附卷可參，亦足徵
    被告於採尿前四日內某時（自查獲至採尿間不可能施用，此部分時間應予扣除）
    施用第二級毒品安非他命。而被告上揭經依毒品危害防制條例裁定用毒品經觀察
    勒戒及強制戒治等事實，並有不起訴處分書、原審法院簡易判決書及台灣基隆地
    方法院檢察署刑案資料查註紀錄表及本院被告刑案查註紀錄表各一份在卷可稽，
    被告三犯毒品危害防制條例第十條第二項之施用第二級毒品罪，自應依同條例第
    二十三條第二項但書之規定裁定令入戒治處所施以強制戒治，因認本件檢察官聲
    請於法核無不合，准其聲裁定甲○○令入戒治處所施以強制戒治壹年等語。
二、抗告意旨略以：抗告人未施用安非他命，原審裁定命抗告人入戒治處所施以戒治
    不當，爰提起抗告云云。本院查，抗告人確於右揭時地施用安非他命，有檢驗其
    查獲訊問後所採集之尿液呈安非他命陽性反應結果之基隆市衛生局尿液檢驗報告
    書可證。本件經核原審裁定抗告人應入戒治處所施以戒治並無違誤，抗告意旨徒
    憑空言否認，為無理由，應予駁回。
據上論結，應依刑事訴訟法第四百十二條，裁定如主文。
中      華      民      國    九十二    年     十二     月      一      日
                              台灣高等法院刑事第九庭
                                    審判長法  官  李  文  成
                                          法  官  周  盈  文
                                          法  官  官  有  明
右正本證明與原本無異。
不得抗告。
                                          書記官  林  蓓  瑜
中      華      民      國    九十二    年     十二     月      二      日


司法院資訊處製作；財團法人民間司法改革基金會備份。
